# 请教陈版：营改增后，税金及附加的计提时点问题

提问人：lingtingwyy 时间：2018-01-03 08:28:55
陈版您好！如果企业预收一笔租金收入，按规定在收到租金收入时缴纳了增值税及城建税和附加税，但会计上企业按照权责发生制分期确认租金收入，那计入“税金及附加”的城建税和教育费附加，是要按照权责发生制分期计提？还是在实际缴纳的时间全额计提？ 万分感谢！

回答人：chenyiwei
赞同楼上意见。一方面这种税款一旦缴纳即无法退回，属于沉没成本，在缴纳增值税时相应的附加税缴纳义务已经发生；另一方面在增值税的一般计税方法下，应纳税额要根据销项税额减去可抵扣的进项税额才能得出，这种情况下应纳税额与特定的某一笔收入之间是没有对应关系的。